# 请教：销售设备并负责加改装的收入确认时点问题

提问人：wujunccpa 时间：2021-10-17 11:33:04
某公司向客户销售设备，合同约定的付款方式如下：
1 、合同生效后，客户付30%
2 、总体设计方案通过后，客户付30%
3 、设备加改装方案通过后，客户付10%
4 、设备验收通过，初步移交客户后，支付10%
5 、正式移交，支付5%
6 、质保金5%
合同约定，客户对设备的验收分为两个阶段：双方在工厂进行联合测试，通过后转入下一阶段的客户现场测试；客户现场测试，公司负责将设备运至甲方指定地点，并负责设备的安装、调试、性能恢复等工作。全套设备经检测各项指标达到合同要求，通过现场测试后，向甲方进行设备的初步移交。
但由于客户需要在设备上加改装其他第三方提供的设备系统，加改装测试包括加改装方案评审，加改装实施，改装后测试三个阶段。合同约定：
1 、加改装方案评审。由公司拟制加改装方案方案，并适时组织评审，客户参加。
2 、加改装实施。乙方组织加改装实施，客户参加。
3 、改装后测试。公司负责组织实施。
但加改装的设备系第三方提供，合同还约定，若公司已完成设备生产，但改装的设备还未完成研制，无法进行改装测试前时，则先完成设备验收，等改装设备研制并具备条件后，由公司组织带改装补充测试，补充测试完成前，不得转入正式移交阶段。
合同约定：设备初步移交后，使用满一年后，经确认其全部性能满足合同要求，各种资料、备件等齐全后，向甲方正式移交并办理正式移交手续。
客户在招投标评分时，加改装设计占比只有7%，公司在招投标报价时，加改装费用占比唉10%以内，但正式合同未对加改装单独报价。目前，公司设备已初步移交客户，已完成出厂测试和客户现场测试，并收款60%。但由于加改装所需的其他第三方设备未到货，因此加改装尚未实施，请问，此时公司能否将合同在会计处理上分为两个履约义务，将设备在完成出厂测试和客户现场测试后即确认设备销售收入，而不是加改装完成并等到使用满一年后再确认收入？

回答人：chenyiwei
需要考虑：（ 1 ）尚未完成加改装的设备，对客户而言有无实际用途？（ 2 ）后续加改装是否仅为简单的按已通过的方案实施即可，是否可能存在其他技术障碍？是否必须由本企业实施？（ 3 ）如果后续加改装环节出现问题，对后续收款以及已收到的60%款项是否会产生影响？

提问人：wujunccpa 时间：2021-10-19 11:33:04
陈老师好，（ 1 ）设备在完成工厂测试和客户现场测试后，进行设备的初步移交（目前已完成初步移交给客户）。下一步进行加改装及加改装测试（在客户现场进行），但是从合同的约定来看，初步移交的设备只是一个平台，客户的目的是加改装后再使用，虽然设备平台单独要使用也是可以。（ 2 ）虽然加改装的设备不用公司提供，但合同约定后续加改装及加改装测试的方案是由公司进行，并需公司组织通过客户的评审。（ 3 ）从合同约定来看，如果后续加改装环节出现问题，对已经收到的60%款项没有影响，但会影响后续10%（正式移交5%和合同质保5%）的收款谢谢

回答人：chenyiwei
鉴于“虽然加改装的设备不用公司提供，但合同约定后续加改装及加改装测试的方案是由公司进行，并需公司组织通过客户的评审”，更倾向于将提供平台和完成加改装合并为一个单项履约义务。

提问人：wujunccpa 时间：2021-10-19 11:33:04
陈版好，补充如下情况，请问是否可以在交付并取得初步接收证明时确认收入：
（ 1 ）控制权已转移：设备已完成工厂测试和客户现场测试，交付给客户后，客户出具了一个初步接收证明；
（ 2 ）总体设计方案（包括经公司组织评审的加改装方案）经客户认可，初步交付的设备是成熟的产品，可单独使用，加改装仅增加了几项功能；
（ 3 ）目前因第三方无法按期交付加改装的设备，导致公司无法按期提供后续的加改装服务，公司已按方案为加改装设备预留好接口，余下工作量小（根据投标文件，加改装服务的报价仅为中标价的2%左右，主要是试运行的差旅费），合同主要义务已履行。

回答人：chenyiwei
如果客户确实打算先将已交付的设备单独投入使用的，即单独取得现状设备对客户具有商业实质的，也可以单独就已交付的设备确认收入，但可确认的收入仅限于已收取且确定不会退回的款项，已发生的成本需全部结转。

提问人：xiaoself 时间：2021-10-20 11:33:04
陈版，“可确认的收入仅限于已收取且确定不会退回的款项，已发生的成本需全部结转”，是亏损合同的做法吧？第二年全部完成后，确认其余收入，对应的成本会很小；而且合同条件前后没啥变化，第二年是否会被人为是判断错误，被要求做会计差错调整呢？谢谢！

回答人：chenyiwei
不是亏损合同的做法，主要考虑是： 1 、不确定性较大，引用可变对价中“极可能不会发生重大转回”的条件； 2 、已发生的成本与后续履约无关，故不能保留作为资产，应全部结转。